---
title: "Analyse Statistique des Diagnostics de Performance Énergétique 2"
author: "Franklin BECK"
date: "`r Sys.Date()`"
output: word_document
---

```{r setup, include=FALSE}
# Initial setup
knitr::opts_chunk$set(echo = TRUE)
library(ggplot2)
library(dplyr)
library(tidyr)
library(readr)
library(lubridate)
```
```{r}
# Chargement des données
data <- read_csv("dpe-v2-logements-existants.csv")

# Afficher les premières lignes du jeu de données
head(data)

# Aperçu des colonnes et types de données
str(data)

# Distribution des dates de réception du DPE
ggplot(data, aes(x = Date_réception_DPE)) + 
  geom_histogram(binwidth = 30, fill = "blue", color = "black") +
  labs(title = "Distribution des dates de réception du DPE", x = "Date", y = "Nombre de DPE")

# Analyse des sources d'énergie
energy_data <- data %>%
  group_by(Type_énergie_climatisation) %>%
  summarise(Count = n()) %>%
  arrange(desc(Count))

# Graphique des types d'énergie
ggplot(energy_data, aes(x = reorder(Type_énergie_climatisation, -Count), y = Count)) +
  geom_bar(stat = "identity", fill = "orange") +
  labs(title = "Répartition des types d'énergie", x = "Type d'énergie", y = "Nombre de logements") +
  theme(axis.text.x = element_text(angle = 45, hjust = 1))

# Corrélation entre surface climatisée et consommation énergétique
correlation <- cor(data$Surface_climatisée, data$`Production_électricité_PV_(kWhep/an)`, use = "complete.obs")
cat("La corrélation entre la surface climatisée et la production d'électricité photovoltaïque est : ", correlation)

# Table de contingence pour le type d'énergie et la classe énergétique
contingency_table <- table(data$Type_énergie_climatisation, data$Etiquette_DPE,useNA = "always")

# Test du khi-deux
chi_square_test <- chisq.test(contingency_table)
?chisq.test()
# Résultat du test du Khi-deux
cat("Le test du Khi-deux donne une p-valeur de : ", chi_square_test$p.value)
```
### Points à noter :
1. **Corrélation** : Le bloc de code calcule la corrélation entre la surface climatisée et la production d'électricité photovoltaïque.
2. **Khi-deux** : Le test du khi-deux explore l'association entre deux variables catégorielles, ici le type d'énergie et la classe énergétique.
3. **Régression linéaire** : Le modèle de régression linéaire est utilisé pour explorer la relation entre la surface climatisée et la production d'électricité.

Vous pouvez copier ce code dans votre fichier RMarkdown et l'exécuter directement pour obtenir les analyses demandées.
