---
title: "rapport"
author: "Franklin BECK"
date: "`r Sys.Date()`"
output: word_document
params:
  type_log_to_remove: "" #vide, existant ou neuf
---

```{r setup, include=FALSE}
knitr::opts_chunk$set(echo = TRUE)

library(ggplot2)
library(scales)
library(lubridate)

df=read.csv2("logements_69.csv",,",")
df=df[df$Type_de_logement != params$type_log_to_remove, ]
summary(df)
# Conversion de la colonne 'Date_réception_DPE' en format Date
df$Date_réception_DPE <- as.Date(df$Date_réception_DPE, format = "%Y-%m-%d")
```
kookoo
```{r kpi}
length(df$Etiquette_DPE) #nb dpe distribué

df$Date_réception_DPE[which.min(df$Date_réception_DPE)]# Afficher le DPE le plus ancien

df$Date_réception_DPE[which.max(df$Date_réception_DPE)]# Afficher le DPE le plus recent

round(as.integer(table(df$Date_fin_validité_DPE>Sys.Date())["TRUE"])/length(df$Date_fin_validité_DPE)*100,2) #% dpe valide

round(as.integer(table(df$Présence_production_PV_.0.1.)["1"])/sum(!is.na(df$Présence_production_PV_.0.1.))*100,2) #% des logements avec des panneaux 

# Corrélation entre surface climatisée et consommation énergétique
correlation <- cor(as.numeric(df$Surface_climatisée), as.numeric(df$Production_électricité_PV_.kWhep.an.), use = "complete.obs")
cat("La corrélation entre la surface climatisée et la production d'électricité photovoltaïque est : ", correlation)

# Remplacer les NA dans la colonne Surface_climatisée par 0
#df$Surface_climatisée <- replace(df$Surface_climatisée, is.na(df$Surface_climatisée), 0)

#corrélogramme : Q1 chap1 git du prof

```
La corrélation entre la surface climatisée et la production d'électricité photovoltaïque
Exploration de la relation linéaire : Ce calcul permet de vérifier s'il existe une relation linéaire entre la surface climatisée et la production d'électricité photovoltaïque.

Si la corrélation est proche de 1, cela suggère que plus un bâtiment a une grande surface climatisée, plus il tend à produire d'électricité photovoltaïque.
Si la corrélation est proche de 0, cela signifie qu'il n'y a pas de relation linéaire entre ces deux variables.
Si la corrélation est proche de -1, cela indiquerait que plus la surface climatisée est grande, plus la production d'électricité photovoltaïque est faible.
Hypothèses possibles :

Corrélation positive attendue : Une hypothèse pourrait être que les bâtiments ayant une plus grande surface climatisée sont de plus grande taille et sont donc plus susceptibles d'avoir de l'espace pour installer des panneaux photovoltaïques. Cela pourrait conduire à une corrélation positive.
Corrélation nulle ou faible : Si la corrélation est faible ou nulle, cela pourrait suggérer que la surface climatisée n'a pas d'impact direct sur la quantité d'électricité produite par les panneaux photovoltaïques. En effet, la production d'électricité PV dépend davantage de la surface disponible pour les panneaux solaires et de l'ensoleillement, plutôt que de la surface climatisée.
```{r graph}
# Graphique en camembert
dpe_counts <- table(df$Etiquette_DPE)
colors <- rainbow(length(dpe_counts))
pie(dpe_counts,labels = "", col = colors, main = "Répartition DPE par catégorie")
legend("bottomright", legend = names(dpe_counts), fill = colors, box.lty = 1, title = "Catégories DPE")

#plot(df$Production_ecs_solaire_installation) #production des panneaux #pas vrmt exploitiable

# Histogramme avec labels de l'axe x au format trimestre-année
ggplot(df, aes(x = Date_réception_DPE)) + 
  geom_histogram(binwidth = 30 * 1.25, fill = "blue", color = "black") +  # Largeur de bin augmentée de 25%
  labs(title = "Distribution des dates de réception du DPE", x = "Date", y = "Nombre de DPE") +
  scale_x_date(labels = function(x) paste0("T", quarter(x), "-", year(x)), 
               date_breaks = "3 months") +  # Intervalle de 3 mois (un trimestre)
  theme(axis.text.x = element_text(angle = 45, hjust = 1))  # Rotation des labels pour lisibilité

```
