
---
title: "Analyse Statistique des Diagnostics de Performance Énergétique"
author: "Auteur"
date: "`r Sys.Date()`"
output: word_document
---

```{r setup, include=FALSE}
# Initial setup
knitr::opts_chunk$set(echo = TRUE)
library(ggplot2)
library(dplyr)
library(tidyr)
library(readr)
library(lubridate)
```

# Introduction

Ce document présente une analyse statistique des données des diagnostics de performance énergétique (DPE) sur les logements existants. L'objectif est de comprendre les tendances et caractéristiques liées aux performances énergétiques des logements, ainsi que les sources d'énergie utilisées.

# Chargement et exploration des données

```{r load-data}
# Chargement des données
data <- read_csv("dpe-v2-logements-existants.csv")

# Afficher les premières lignes du jeu de données
head(data)

# Aperçu des colonnes et types de données
str(data)
```

# Préparation des données

Avant de procéder à l'analyse, nous devons nettoyer et préparer les données. Nous allons gérer les valeurs manquantes, et convertir certains types de données pour assurer leur compatibilité.

```{r clean-data}
# Gestion des valeurs manquantes (exemple : suppression des colonnes avec trop de valeurs manquantes)
threshold <- 0.7  # Seuil de 70% de valeurs manquantes
data_clean <- data %>% select_if(~mean(is.na(.)) < threshold)

# Conversion des dates en format Date
data_clean <- data_clean %>%
  mutate(across(contains("Date"), ymd, .names = "clean_{col}"))

# Vérification après nettoyage
str(data_clean)
```

# Analyse descriptive

Nous allons maintenant explorer certaines variables importantes, comme la répartition des dates des DPE, les étiquettes énergétiques, et les systèmes d'énergie.

```{r descriptive-analysis}
# Distribution des dates de réception du DPE
ggplot(data_clean, aes(x = clean_Date_réception_DPE)) + 
  geom_histogram(binwidth = 30, fill = "blue", color = "black") +
  labs(title = "Distribution des dates de réception du DPE", x = "Date", y = "Nombre de DPE")

# Analyse des sources d'énergie
energy_data <- data_clean %>%
  group_by(Type_énergie_climatisation) %>%
  summarise(Count = n()) %>%
  arrange(desc(Count))

# Graphique des types d'énergie
ggplot(energy_data, aes(x = reorder(Type_énergie_climatisation, -Count), y = Count)) +
  geom_bar(stat = "identity", fill = "orange") +
  labs(title = "Répartition des types d'énergie", x = "Type d'énergie", y = "Nombre de logements") +
  theme(axis.text.x = element_text(angle = 45, hjust = 1))
```

# Analyse multivariée

Nous allons étudier la relation entre la surface climatisée et le type d'énergie utilisé.

```{r multivariate-analysis}
# Surface climatisée vs Type d'énergie
ggplot(data_clean, aes(x = Surface_climatisée, fill = Type_énergie_climatisation)) +
  geom_histogram(binwidth = 10) +
  labs(title = "Relation entre surface climatisée et type d'énergie", x = "Surface climatisée", y = "Nombre de logements")
```
```{r}
# Calcul de statistiques bivariées

## Corrélation entre surface climatisée et consommation énergétique
correlation <- cor(data_clean$Surface_climatisée, data_clean$Consommation_énergétique, use = "complete.obs")
cat("La corrélation entre la surface climatisée et la consommation énergétique est : ", correlation)

## Test du Khi-deux pour type d'énergie et classe énergétique
contingency_table <- table(data_clean$Type_énergie_climatisation, data_clean$Classe_énergétique)
chi_square_test <- chisq.test(contingency_table)
cat("Le test du Khi-deux donne une p-valeur de : ", chi_square_test$p.value)

## Régression linéaire
linear_model <- lm(Consommation_énergétique ~ Surface_climatisée + Type_énergie_climatisation, data = data_clean)
summary(linear_model)
```

# Conclusion

Cette analyse fournit une vue d'ensemble des performances énergétiques des logements et des sources d'énergie associées. Des analyses plus approfondies pourraient inclure des relations plus détaillées entre les caractéristiques des logements et leur performance énergétique.
